臺灣高等法院高雄分院刑事判決　　　　　九十一年度上易字第一三二號
　　上　訴　人　臺灣高雄地方法院檢察署檢察官
　　被　　　告　甲○○
　　　　　　　　丙○○
　　　　　　　　乙○○
右上訴人因被告竊盜案件，不服臺灣高雄地方法院九十一年度易字第二一０八號，中
華民國九十一年七月三十日第一審判決（起訴案號：臺灣高雄地方法院檢察署九十一
年度偵字第九三四一號）提起上訴，本院判決如左：
    主  文
上訴駁回。
    理  由
一、本案經本院審理結果，認第一審判決被告無罪並無不當，應予維持，並引用第一
    審判決書記載之理由。
二、檢察官上訴意旨略以本件固裕公司被竊鋼筋一千八百公斤，以市價最低每公斤九
    元計算，價額可達新台幣一萬六千二百元，此據證人丁○○警詢中指訴明確，如
    前該價值近二萬元之物遭竊，必由固裕公司從丁○○、大門警衛薪水中扣抵，是
    丁○○於警詢中指訴明確以明責任，而審判庭中另位工地主任黃昭仁於警詢中並
    無何陳述，係事後於審判庭到庭，其陳述應僅係被告三人事後與固裕公司和解後
    迴護之詞等語。
三、經查證人即工地主任丁○○於本院結證稱：「我當時已經下班沒有開放行條，所
    以被告等人才被警察查獲的，後來警察通知我到派出所」，「我沒有說被告利用
    我們下班時偷拿鋼筋，我也沒有說要對被告等人提出告訴」，並稱其於警詢所謂
    贓物重量一千八百公斤，是用目測，沒有實際量過，且警訊所稱每公斤九元，是
    指成品價值，而本案鋼筋是工地廢料等語；另上訴意旨所謂本案工地物品遭竊，
    固裕公司將從丁○○薪水扣抵一事，並無證據可資證明，故被告等三人及丁○○
    、黃昭仁一致稱本案贓物是工地廢料，應可採信，被告將工地廢料運走，亦無竊
    取他人所有或占有物之竊盜犯意，此外又查無其他任何積極之證據，足認被告有
    上述犯行，因此原審以不能證明被告犯罪而諭知無罪判決，核無不合。檢察官上
    訴意旨，仍執前詞，指摘原決不當，為無理由、應予駁回。
據上論斷，應依刑事訴訟法第三百六十八條、第三百七十三條，判決如主文。
本案經檢察官王登榮到庭執行職務。
中      華      民      國    九十一    年      十      月    二十九    日
                              臺灣高等法院高雄分院刑事第九庭
                                  審判長法官  張明松
                                        法官  任森銓
                                        法官  江泰章
右正本證明與原本無異。
不得上訴。
                                      書記官  郭榮芳
中    華    民    國     九十一     年       十       月    三十一      日
                                                                        Ｆ
附件：
臺灣高雄地方法院刑事判決                        九十一年度易字第二一八號
    公  訴  人  臺灣高雄地方法院檢察署檢察官
    被      告  甲○○  男  四十五歲（民國○○○年○月○日生）
                        身分證統一編號：Ｒ一二一二三二七七號
                        住台南縣永康市○○路○段四六九巷一七０號
    被      告  丙○○  男  四十五歲（民國○○○年○月○日生）
                        身分證統一編號：Ｖ一二五八二三三三號
                        住台東縣長濱鄉樟原村一一七之二號
    被      告  乙○○  男  四十六歲（民國○○○年○月○日生）
                        身分證統一編號：Ｒ一0000000號
                        住台南縣大內鄉石湖村二四九號
右列被告因竊盜案件，經檢察官聲請簡易判決處刑（九十一年度偵字第九三四一號）
，本院高雄簡易庭認不宜以簡易判決處刑（九十一年度雄簡字第一００三號），移由
本院刑事庭改依通常程序審理，本院判決如左：
    主  文
甲○○、丙○○、乙○○均無罪。
    理  由
一、公訴意旨如附件檢察官聲請簡易判決處刑書所載，惟倘依檢察官聲請簡易判決處
    刑書犯罪事實欄所載，被告甲○○、丙○○、乙○○之行為均已該當刑法第三百
    二十條第一項之竊盜既遂罪，而非刑法第三百二十條第三項、第一項之竊盜未遂
    罪，合先敘明。
二、按犯罪事實應依證據認定之，無證據不得推定其犯罪事實；又不能證明被告犯罪
    或其行為不罰者，應諭知無罪之判決；刑事訴訟法第一百五十四條、第三百零一
    條第一項分別定有明文。次按事實之認定，應憑證據，如未能發現相當證據，或
    證據不足以證明，自不能以推測或擬制之方法，以為裁判基礎；又認定不利於被
    告之事實，須依積極證據，苟積極證據不足為不利於被告事實之認定時，即應為
    有利於被告之認定，更不必有何有利之證據；此有最高法院民國（下同）四十年
    台上字第八六號、三十年上字第八一六號判例意旨可資參照。且「罪疑惟輕」、
    「無罪推定」原本即為刑事訴訟法之大原則，尤其晚近刑事訴訟制度與憲法保障
    人權思想相結合下，該二原則益形重要，此由最高法院於九十年九月四日以九十
    年度第七次刑事庭會議決議二十五年上字第三七０六號判例（該判例之要旨為：
    審理事實之法院，對於被告之犯罪證據，應從各方面詳予調查，以期發現真實，
    苟非調查之途徑已窮，而被告之犯罪嫌疑仍屬不能證明，要難遽為無罪之判斷。
    ）不再援用，亦可見其端倪。
三、本件公訴人認被告甲○○、丙○○、乙○○涉犯竊盜罪嫌，係以告訴代理人即固
    裕公司工地主任丁○○於警訊中之指訴，並有贓物認領保管單一紙在卷可稽為其
    主要論據，惟訊據被告三人均堅決否認有何竊盜犯行，均辯稱：我們受僱於模板
    公司，模板公司承包固裕公司在宸遠科技公司新建大樓之工程，我們以前都有幫
    固裕公司處理廢料，賣廢料所得則買涼水來喝，本案這批鋼筋是廢料，我們有經
    固裕公司同意才載走等語。經查，固裕公司工地主任丁○○固於警訊中陳稱「被
    告是利用工地人員下班後無人在現場時竊取置於工地圍牆內之鋼筋，我要對他們
    提出竊盜告訴」等語（見警卷第十一頁反面、第十二頁），惟告訴代理人即固裕
    公司工地主任黃昭仁於本院審理時陳稱「我與丁○○均是固裕公司派駐宸遠科技
    公司新建大樓工地之工地主任，本案之鋼筋是固裕公司所有，該批鋼筋之價值甚
    低，是廢料，我們有同意被告三人將該批鋼筋載走，他們應該沒有犯罪，我們不
    追究他們刑責，他們一般會將該批鋼筋載到廢鐵廠賣，所得都充當他們的福利金
    ；另一工地主任丁○○於警訊中所述可能是誤會，該批鋼筋確實是我們同意他們
    載走的，因為該工地是位於加工出口區內，要載鋼筋離開應要開單放行，當日可
    能較忙忘了開單，所以才會有這起誤會」等語（見本院九十一年七月十六日審判
    筆錄）。準此，告訴代理人即固裕公司工地主任黃昭仁既於本院審理中陳述明確
    ，則丁○○於警訊中之指訴及贓物認領保管單，自不得據為不利於被告三人之認
    定。
四、綜上所述各情，衡諸上開規定及判例意旨，尚難僅憑告訴代理人有瑕疵之指訴即
    將被告三人繩以刑責，此外，復查無其他積極證據足以證明被告三人有何公訴人
    所指竊盜之犯行，渠等犯罪不能證明，自均應為無罪判決之諭知。
據上論斷，應依刑事訴訟法第三百零一條第一項，判決如主文。
中      華      民      國    九十一    年      七      月    三  十    日
                                      臺灣高雄地方法院刑事第三庭
                                          法  官  孫  啟  強
右正本證明與原本無異。
如不服本判決，應於判決送達後十日內，向本院提出上訴狀。
                                          書記官  盧  雅  婷
中      華      民      國    九十一    年      七      月    三  十    日
